【裁判字號】    98,勞訴,32
【裁判日期】    981217
【裁判案由】    給付資遣費
【裁判全文】
臺灣彰化地方法院民事判決  98年度勞訴字第32號
原      告  丙○○
被      告  川石光電科技股份有限公司
                        號
法定代理人  乙○○
                        34之.
訴訟代理人  甲○○
上列當事人間請求給付資遣費事件，本院於民國98年12月3日言
詞辯論終結，茲判決如下：
    主  文
被告應給付原告新台幣伍拾捌萬參仟陸佰貳拾捌元，及自民國九
十八年九月八日起至清償日止，按年息百分之五計算之利息。
原告其餘之訴駁回。
訴訟費用新台幣陸仟參佰玖拾元由被告負擔。
本判決第一項於原告以新臺幣貳拾萬元供擔保後得假執行。
原告其餘假執行之聲請駁回。
    事實及理由
一、原告起訴主張：
    原告自民國81年6月9日起受僱於被告，詎於98年6月30日被
    告竟違反勞動基準法第11條規定，未經30日預告期間即解雇
    原告。原告雖曾向彰化縣政府申請協調被告給付資遣費，被
    告卻置之不理。原告之年資為17年7個月，離職前之月平均
    工資為新台幣（下同）32,555元，則依勞動基準法第16、17
    條規定，被告應給付原告資遣費556,039元及預告期間之工
    資32,555元，共計588,594元，為此聲明：被告應給付原告
    588,594元及自支付命令送達被告翌日起至清償日止，按年
    息5%計算之利息；訴訟費用由被告負擔；願供擔保，請准宣
    告假執行。
二、被告則以：
    對於原告所主張遭資遣之事實及工作年資均不爭執，但原告
    之月平均工資應剔除伙食扣款部分來計算，因伙食費係公司
    提供伙食，並非工資，故原告之月平均工資應為30,831元等
    語，資為抗辯，並聲明：原告之訴駁回；訴訟費用由原告負
    擔。
三、兩造不爭執之事項：
  (1)原告於98年6月30日無預告期間即遭被告資遣，終止雙方勞
    動契約。
  (2)被告對於原告之工作年資為17年7個月不爭執，及原告請求
    預告工資一個月薪資亦不爭執。
四、爭執事項：
    原告之月平均工資為何？伙食津貼部分是否為工資？
五、法院之判斷：
  (1)原告主張其月平均工資為32,555元，惟此為被告所否認，原
    告復未能舉證以實其說，自不能遽採。而依被告所提出原告
    98年1至6月之工資（含伙食津貼）分別為29,599元、30,585
    元、30,585元、32,555元、32,555元、32,555元，是堪認原
    告之月平均工資為31,406元。
  (2)被告雖抗辯稱伙食津貼非屬工資云云，惟按工資係指勞工因
    工作而獲得之報酬，包括工資、薪金及按計時、計日、計月
    、計件以現金或實物等方式給與之獎金、津貼及其他任何名
    義之經常性給與均屬之。勞動基準法第2條第3款規定甚明。
    故凡某種給與係屬工作上之報酬，在制度上有經常性者，即
    得列入平均工資以之計算資遣費。本件被告其員工薪資之發
    給，並非於計算員工之薪資後，額外給付伙食津貼，堪認被
    告給與之伙食津貼為原告因工作而獲得之報酬。且被告之員
    工每月皆發給伙食津貼，具有經常性給與之性質，即得列入
    平均工資計算之範疇，不得因薪資結構名目之不同，即認係
    屬恩惠性給與。
  (3)綜上，原告之月平均工資為31,406元，其年資為17年7個月
    ，則其得請求之資遣費及預告工資為58,3628元。從而，原
    告請求被告給付58,3628元，及自支付命令送達翌日即98年9
    月8日起至清償日止，按年息5%計算之法定遲延利息，為有
    理由，應予准許。至逾此部分所為之請求，則無理由，應予
    駁回。
六、原告陳明願供擔保聲請宣告假執行，經核於其勝訴部分，於
    法並無不合，爰酌定相當擔保金額宣告之。至於原告敗訴部
    分，其假執行之聲請，已失所附麗，應併予駁回。
七、訴訟費用負擔之依據：民事訴訟法第79條。
中    華    民    國    98    年    12    月    17    日
                  民事第二庭    法  官  施錫揮
以上正本係照原本作成。
如對判決上訴，應於判決送達後20日內向本院提出上訴狀。
中    華    民    國    98    年    12    月    17    日
                                書記官  蕭秀吉


司法院資訊處製作；財團法人民間司法改革基金會備份。
